臺灣臺南地方法院刑事判決　　　　　　　　　　　　　九十三年度訴字第四一一號
　　公　訴　人　臺灣臺南地方法院檢察署檢察官
　　被　　　告　甲○○
右列被告因違反毒品危害防制條例案件，經檢察官提起公訴（九十三年度毒偵字第五
三六號），被告於本院審理時就被訴事實為有罪之陳述，經本院合議庭裁定行簡式審
判程序，本院判決如左：
    主      文
甲○○連續施用第一級毒品，累犯，處有期徒刑拾月。扣案第一級毒品海洛因壹包（
淨重參點伍陸公克）沒收銷燬之、扣案第一級毒品包裝袋壹個（淨重零點肆肆公克）
沒收之。又連續施用第二級毒品，累犯，處有期徒刑捌月。扣案第二級毒品安非他命
壹包（淨重零點壹伍公克）、大麻菸草貳包（合計淨重零點伍貳公克）沒收銷燬之、
扣案第二級毒品包裝袋壹個（淨重零點貳參公克）、第二級毒品包裝袋貳個（淨零點
玖伍公克）及吸食器壹個均沒收之。應執行有期徒刑壹年貳月。扣案之第一級毒品海
洛因壹包（淨重為參點伍陸公克）、第二級毒品安非他命壹包（淨重為零點壹伍公克
）、第二級毒品大麻菸草貳包（合計淨重為零點伍貳公克）均沒收銷燬之。扣案第一
級毒品包裝袋壹個（重為零點肆肆公克）、第二級毒品包裝袋壹個（淨重零點貳參公
克）、第二級毒品包裝袋貳個（淨零點玖伍公克）及吸食器壹個均沒收之。
    事      實
一、甲○○前於民國（下同）八十七年間因施用毒品案件，經臺灣高等法院裁定送強
    制戒治，於八十七年九月二十二日因無繼續施用傾向出監，並經臺灣高等法院於
    八十七年十月二十九日以八十七年上訴字第二三一六號判決免刑確定後，復於八
    十八年間因施用第二級毒品案件，經臺灣桃園地方法院檢察署檢察官聲請臺灣桃
    園地方法院以八十八年度毒聲字第二七一六號裁定送觀察勒戒後，認有繼續施用
    毒品之傾向，由臺灣桃園地方法院檢察署檢察官聲請臺灣桃園地方法院以八十八
    毒聲字第三一○○號裁定送強制戒治，並由臺灣桃園地方法院檢察官以八十八年
    度偵字第七一四二號聲請逕以簡易判決處刑，於八十八年七月三十日經臺灣桃園
    地方法院以八十八年易字第一四三三號判決判處有期徒刑四月確定，並於九十年
    八月十九日執行完畢。詎甲○○猶未戒除施用毒品惡習，竟基於施用第一級毒品
    及第二級毒品之概括犯意，自九十二年十一月下旬某日起至九十二年十二月二日
    （起訴書誤載為九十二年十二月三日）止，在桃園縣桃園市○○里○○鄰○○路
    二三○巷三三號住處內，連續施用第一級毒品海洛因及第二級毒品安非他命、大
    麻。嗣於九十二年十二月二日下午十三時三十分許，甲○○行經桃園市○○路四
    六三號前，因交通違規經警查獲而扣得海洛因淨重三‧五六公克、安非他命淨重
    ○‧一五公克、大麻菸草淨重○‧五二公克及吸食器一個（起訴書誤載為海洛因
    毛重六公克、安非他命毛重○‧四公克、大麻菸草二袋毛重一‧四公克及吸食器
    一個），經警於九十二年十二月二日下午十六時三十分許得其同意採尿送驗，及
    於九十二年十二月三日入臺灣桃園監獄時採尿送驗結果，均呈嗎啡與安非他命陽
    性反應而查知上情。
二、案經桃園縣政府警察局桃園分局報告及臺灣桃園監獄函送臺灣桃園地方法院檢察
    署呈請臺灣高等法院檢察署移轉臺灣臺南地方法院檢察署檢察官偵查起訴。
    理      由
一、右揭犯罪事實，業據被告甲○○於偵訊及本院審理時坦承不諱（見臺灣臺南地方
    法院檢察署九十三年度毒偵字第五三六號偵查卷九十三年四月九日訊問筆錄、本
    院九十三年八月十三日準備程序筆錄、九十三年八月二十七日審理筆錄），而被
    告尿液經桃園縣衛生局初驗及臺灣尖端先進生技醫藥股份有限公司濫用藥物檢驗
    中心複驗之結果，確呈嗎啡及安非他命之陽性反應乙節，有桃園縣衛生局九十二
    年十二月十五日不法藥物尿液檢定書、桃園縣政府警察局桃園分局被採尿人姓名
    對照表及臺灣尖端先進生技醫藥股份有限公司濫用藥物檢驗中心九十二年十二月
    二十六日濫用藥物檢驗報告各一紙在卷可稽，並有扣案之海洛因淨重三‧五六公
    克、安非他命淨重○‧一五公克、及吸食器一個附卷足考。足證被告於上開時、
    地，客觀上確有連續施用第一級毒品海洛因及第二級毒品安非他命、大麻之行為
    ，主觀上亦有施用之概括犯意，殆無疑義，益徵被告之自白核與事實相符，堪以
    採信。又被告前曾於八十七年間因施用毒品案件，經臺灣高等法院裁定送強制戒
    治，於八十七年九月二十二日因無繼續施用傾向出監，並經臺灣高等法院於八十
    七年十月二十九日以八十七年上訴字第二三一六號判決免刑確定後，復於八十八
    年間因施用第二級毒品案件，經臺灣桃園地方法院檢察署檢察官聲請臺灣桃園地
    方法院以八十八年度毒聲字第二七一六號裁定送觀察勒戒後，認有繼續施用毒品
    之傾向，由臺灣桃園地方法院檢察署檢察官聲請臺灣桃園地方法院以八十八毒聲
    字第三一○○號裁定送強制戒治，並由臺灣桃園地方法院檢察官以八十八年度偵
    字第七一四二號聲請逕以簡易判決處刑，於八十八年七月三十日經臺灣桃園地方
    法院以八十八年易字第一四三三號判決判處有期徒刑四月確定，並於九十年八月
    十九日執行完畢，有臺灣高等法院被告全國前案紀錄表、臺灣桃園地方法院檢察
    署刑案資料查註紀錄表各一紙附卷足考。綜上各情相互以參，本件事證明確，被
    告連續施用第一級毒品海洛因、第二級毒品安非他命及大麻之犯行，均洵堪認定
    。
二、經查：被告甲○○行為後，毒品危害防制條例全文於九十二年七月九日修正公佈
    ，同條例第三十六條並訂於公佈後六個月即九十三年一月九日施行。本案係於九
    十三年一月九日修正施行後之九十三年四月三十日繫屬，自不適用毒品危害防制
    條例第三十五條第一項、第二項之規定，而應回歸刑法第二條第一項之適用。而
    酌以修正前後之毒品危害防制條例第十條之條文對於施用第一、二級毒品罪之條
    次、法定刑均相同，修正後之規定，對於被告並無不利，依刑法第二條第一項前
    段規定，自應適用修正後之毒品危害防制條例論處。查海洛因屬毒品危害防制條
    例第二條第二項第一款所列之第一級毒品，安非他命、大麻則屬同條項第二款所
    列之第二級毒品。核被告甲○○所為，係犯修正後毒品危害防制條例第十條第一
    項之施用第一級毒品罪及同條第二項之施用第二級毒器罪。其施用第一級、第二
    級毒品前持有毒品之低度行為，為其施用之高度行為所吸收，不另論罪。又被告
    先後數次施用海洛因及安非他命、大麻之犯行，時間緊接，各觸犯構成要件相同
    之罪，顯係基於概括犯意反覆為之，為連續犯，應依刑法第五十六條之規定論以
    一罪，並分別加重其刑。又被告所犯上開二罪，犯意各別，行為互殊，應予分論
    併罰。末查，被告江振忠前於八十八年間，因施用毒品案件，經臺灣桃園地方法
    院於八十八年七月三十日以八十八年易字第一四三三號判處有期徒刑四月確定，
    並於九十年八月十九日執行完畢，有臺灣桃園地方法院檢察署刑案資料查註紀錄
    表及臺灣高等法院被告全國前案紀錄表在卷可證，其受有期徒刑之執行完畢，五
    年以內再犯本件有期徒刑以上之罪，為累犯，應依刑法第四十七條之規定加重其
    刑，並依同法第七十條之規定遞加重其刑。另查，被告甲○○於前開時、地，亦
    有施用第二級毒品大麻乙節，亦據被告坦認無訛（見本院九十三年八月二十七日
    審理筆錄），並有大麻菸草扣案可考，公訴人於起訴法條雖漏未載明被告施用第
    二級毒品大麻之部分，然於事實欄內既論及「攜帶」大麻菸草，顯見就被告持有
    第二級毒品大麻之部分，業已提起公訴，而本案被告既承坦亦有施用第二級毒品
    大麻等語，已如前述，則被告持有大麻之部分，與施用大麻部分，有實質上一罪
    之吸收關係，本院自得依法審理施用大麻之部分，附此敘明。爰審酌被告有施用
    毒品之素行，且前經戒治，猶不能戒除毒癮，仍犯本件之罪，顯見其戒癮之意志
    力甚為薄弱，及其犯罪之動機、目的、手段、所生危害尚非重大、施用毒品之期
    間及次數、惟犯罪後坦承犯行，態度良好及施用毒品自戕身心，並未造成其他損
    害等一切情狀，量處如主文所示之刑，並定其應執行之刑，以資懲戒。扣案之海
    洛因一包（淨重為三‧五六公克）、安非他命一包（淨重為○．一五公克）、大
    麻菸草二包（合計淨重為○‧五二公克），分別為第一級毒品及第二級毒品，屬
    違禁物，有法務部調查局九十三年一月七日調科壹字第○八○○○七一五四號鑑
    定通知書、九十三年二月二十六日調科壹字第○九三六二四一二八六○號檢驗通
    知書及九十二年十二月二十三日調科壹字第○八○○○七一五五號鑑定通知書各
    一紙附卷可參。按用於包裹毒品，防其裸露、逸出、潮濕，便於持有藉以施用，
    亦為供施用毒品所用之物，非屬毒品危害防制第十九條第一項規定應沒收之物，
    得依刑法第三十八條第一項第二款規定，宣告沒收之，最高法院九十一年度臺上
    字第四○七六號、第四四一六號判決亦可資參照。故本案扣案之第一級毒品海洛
    因包裝袋一個（淨重○．四四公克）第二級毒品安非他命包裝袋一個（淨重○．
    二三公克）、第二級毒品大麻包裝袋二個（淨重○．九五公克），既係用於包裹
    毒品，防其裸露、逸出、潮濕，便於持有藉以施用，亦為被告供本件施用第一級
    毒品海洛因及第二級毒品安非他命所用之物，有法務部調查局九十三年一月七日
    調科壹字第○八○○○七一五四號鑑定通知書、九十三年二月二十六日調科壹字
    第○九三六二四一二八六○號檢驗通知書及九十二年十二月二十三日調科壹字第
    ○八○○○七一五五號鑑定通知書各一紙附卷可參，復非屬修正後毒品危害防制
    第十九條第一項規定應沒收之物，爰依刑法第三十八條第一項第二款規定，宣告
    沒收之。又扣案之吸食器一個則為被告所有供犯罪所用之物，亦應依第三十八條
    第一項第二款宣告沒收。
據上論斷，應依刑事訴訟法第二百九十九條第一項前段、第二百七十三條之一第一項
，毒品危害防制條例第十條第一項、第二項、第十八條第一項，刑法第十一條前段、
第二條第一項前段、第五十六條、第四十七條、第五十一條第五款、第三十八條第一
項第二款，判決如主文。
本案經檢察官乙○○到庭執行職務
中      華      民      國    九十三      年    八    月      三十一    日
                                    臺灣臺南地方法院刑事第六庭
                                            法  官  黃翰義
右正本證明與原本無異。
如不服本判決，應於判決送達後十日內，向本院提出上訴狀。
                                            書記官  林憶梅
中      華      民      國    九十三      年    八    月      三十一    日
附錄法條：
毒品危害防制條例第十條
施用第一級毒品者，處六月以上五年以下有期徒刑。
施用第二級毒品者，處三年以下有期徒刑。
